src/fst/test/gt-norm-yamls/N-karta_gt-norm.yaml
Config:
  hfst:
    Gen: ../../../src/generator-gt-norm.hfst
    Morph: ../../../src/analyser-gt-norm.hfst
  xerox:
    Gen: ../../../src/generator-gt-norm.xfst
    Morph: ../../../src/analyser-gt-norm.xfst
    App: lookup

Tests:

# todo:
# Proofread the gold standard (below)
# Then: run analyser, then correct. 


  Noun - карта: # Noun 'map'
#muuten melkein sama kuin комбы... paitsi NomSg!
     карта+N+Sg+Nom: карта
     карта+N+Sg+Gen: картын
     карта+N+Sg+Acc: картым
     карта+N+Sg+Com: картыге
     карта+N+Sg+Dat: картылан
     карта+N+Sg+Ine: картышты
     карта+N+Sg+Ill: [картышкы, картыш]
     карта+N+Sg+Lat: картеш
     карта+N+Sg+Cmpr: картыла
     карта+N+Sg+Abe: картыде
     карта+N+Pl+Nom: картывлӓ
     карта+N+Pl+Gen: картывлӓн
     карта+N+Pl+Acc: картывлӓм
     карта+N+Pl+Com: картывлӓге
     карта+N+Pl+Dat: картывлӓлӓн
     карта+N+Pl+Ine: картывлӓштӹ
     карта+N+Pl+Ill: [картывлӓшкӹ, картывлӓш]
     карта+N+Pl+Lat: картывлӓэш
     карта+N+Pl+Cmpr: картывлӓлӓ
     карта+N+Pl+Abe: картывлӓде

#Sg,PxSg1
     карта+N+Sg+Nom+PxSg1+So/CP: картем 
     карта+N+Sg+Gen+PxSg1+So/PC: картемӹн
     карта+N+Sg+Acc+PxSg1+So/PC: картемӹм
     карта+N+Sg+Com+PxSg1+So/PC: картемге
     карта+N+Sg+Dat+PxSg1+So/PC: картемлӓн
     карта+N+Sg+Dat+PxSg1+So/CP: картыланем
     карта+N+Sg+Ine+PxSg1+So/CP: картыштем
     карта+N+Sg+Ill+PxSg1+So/CP: картышкем
     карта+N+Sg+Lat+PxSg1+So/CP: картешем
     карта+N+Sg+Cmpr+PxSg1+So/PC: картемлӓ 
     карта+N+Sg+Cmpr+PxSg1+So/CP: картылаэм 
     карта+N+Sg+Abe+PxSg1+So/PC: картемде

#Pl,PxSg1     
     карта+N+Pl+Nom+PxSg1+So/NCP: картывлӓэм
#тенге манаш лиэш: кынам посессив анзылны, шамаквлӓ деминутив сӹрӓн лит.
#мӹнлӹн ӹшке ӹштӹмӹ картем.
#    карта+N+Pl+Nom+PxSg1+So/PNC: картемвлӓ
     карта+N+Pl+Gen+PxSg1+So/NPC: картывлӓэмӹн
#    карта+N+Pl+Gen+PxSg1+So/PNC: картемвлӓн
     карта+N+Pl+Acc+PxSg1+So/NPC: картывлӓэмӹм
#    карта+N+Pl+Acc+PxSg1+So/PNC: картемвлӓм
     карта+N+Pl+Com+PxSg1+So/NPC: картывлӓэмге
#    карта+N+Pl+Com+PxSg1+So/PNC: картемвлӓге
     карта+N+Pl+Dat+PxSg1+So/NPC: картывлӓэмлӓн
     карта+N+Pl+Dat+PxSg1+So/NCP: картывлӓлӓнем
#    карта+N+Pl+Dat+PxSg1+So/PNC: картемвлӓлӓн
     карта+N+Pl+Ine+PxSg1+So/NCP: картывлӓштем
     карта+N+Pl+Ill+PxSg1+So/NCP: картывлӓшкем
     карта+N+Pl+Lat+PxSg1+So/NCP: картывлӓэшем
     карта+N+Pl+Cmpr+PxSg1+So/NCP: картывлӓлӓэм
     карта+N+Pl+Cmpr+PxSg1+So/NPC: картывлӓэмлӓ          
#    карта+N+Pl+Cmpr+PxSg1+So/PNC: картемвлӓлӓ
     карта+N+Pl+Abe+PxSg1+So/NPC: картывлӓэмде
#    карта+N+Pl+Abe+PxSg1+So/PNC: картемвлӓде
     
#картет, картетшӹ, 
#картыжы,
 
#PxPl1
     карта+N+Sg+Nom+PxPl1+So/CP: картына 
     карта+N+Sg+Gen+PxPl1+So/PC: картынан
     карта+N+Sg+Acc+PxPl1+So/PC: картынам
     карта+N+Sg+Com+PxPl1+So/PC: картынаге
     карта+N+Sg+Dat+PxPl1+So/CP: картыланна     
     карта+N+Sg+Dat+PxPl1+So/PC: картыналан
     карта+N+Sg+Ine+PxPl1+So/CP: картыштына
     карта+N+Sg+Ill+PxPl1+So/CP: картышкына
     карта+N+Sg+Lat+PxPl1+So/CP: картешнӓ
     карта+N+Sg+Cmpr+PxPl1+So/PC: картынала 
     карта+N+Sg+Cmpr+PxPl1+So/CP: картылана 
     карта+N+Sg+Abe+PxPl1+So/PC: картынаде
     
     карта+N+Pl+Nom+PxPl1+So/NCP: картывлӓнӓ    
#тенге манаш лиэш: кынам посессив анзылны, шамаквлӓ деминутив сӹрӓн лит.
#попышывлӓ лошты пӓлӹмӹ опр. картывлӓ гишӓн шайыштмаш кеӓ.
#    карта+N+Pl+Nom+PxPl1+So/PNC: картынавлӓ
     карта+N+Pl+Gen+PxPl1+So/NPC: картывлӓнӓн
#    карта+N+Pl+Gen+PxPl1+So/PNC: картынавлӓн
     карта+N+Pl+Acc+PxPl1+So/NPC: картывлӓнӓм
#    карта+N+Pl+Acc+PxPl1+So/PNC: картынавлӓм
#    карта+N+Pl+Com+PxPl1+So/PNC: картынавлӓге
     карта+N+Pl+Com+PxPl1+So/NPC: картывлӓнӓге
     карта+N+Pl+Dat+PxPl1+So/NCP: картывлӓлӓннӓ
#    карта+N+Pl+Dat+PxPl1+So/PNC: картынавлӓлӓн
#    карта+N+Pl+Dat+PxPl1+So/NPC: картывлӓнӓлӓн
     карта+N+Pl+Ine+PxPl1+So/NCP: картывлӓштӹнӓ
     карта+N+Pl+Ill+PxPl1+So/NCP: картывлӓшкӹнӓ
#    карта+N+Pl+Lat+PxPl1+So/PNC: картынавлӓэш
     карта+N+Pl+Lat+PxPl1+So/NCP: картывлӓэшнӓ
#    карта+N+Pl+Cmpr+PxPl1+So/PNC: картынавлӓлӓ
#    карта+N+Pl+Cmpr+PxPl1+So/NCP: картывлӓлӓнӓ
     карта+N+Pl+Cmpr+PxPl1+So/NPC: картывлӓнӓлӓ
     карта+N+Pl+Abe+PxPl1+So/NPC: картывлӓнӓде
#    карта+N+Pl+Abe+PxPl1+So/PNC: картынавлӓде

#PxPl2
     карта+N+Sg+Nom+PxPl2+So/CP: картыда 
     карта+N+Sg+Gen+PxPl2+So/PC: картыдан
     карта+N+Sg+Acc+PxPl2+So/PC: картыдам
     карта+N+Sg+Com+PxPl2+So/PC: картыдаге
     карта+N+Sg+Dat+PxPl2+So/PC: картыдалан
     карта+N+Sg+Dat+PxPl2+So/CP: картыланда
     карта+N+Sg+Ine+PxPl2+So/CP: картыштыда
     карта+N+Sg+Ill+PxPl2+So/CP: картышкыда
     карта+N+Sg+Lat+PxPl2+So/CP: картешдӓ
     карта+N+Sg+Cmpr+PxPl2+So/PC: картыдала
     карта+N+Sg+Cmpr+PxPl2+So/CP: картылада
     карта+N+Sg+Abe+PxPl2+So/PC: картыдаде
     
     карта+N+Pl+Nom+PxPl2+So/NCP: картывлӓдӓ
#мӹлӓм тенгелӓ чучеш, тенге манаш лиэш: кынам посессив анзылны, шамаквлӓ деминутив сӹрӓн лит.
#    карта+N+Pl+Nom+PxPl2+So/PNC: картыдавлӓ
     карта+N+Pl+Gen+PxPl2+So/NPC: картывлӓдӓн
#    карта+N+Pl+Gen+PxPl2+So/PNC: картыдавлӓн
     карта+N+Pl+Acc+PxPl2+So/NPC: картывлӓдӓм
#    карта+N+Pl+Acc+PxPl2+So/PNC: картыдавлӓм
#    карта+N+Pl+Com+PxPl2+So/PNC: картыдавлӓге
     карта+N+Pl+Com+PxPl2+So/NPC: картывлӓдӓге
     карта+N+Pl+Dat+PxPl2+So/NCP: картывлӓлӓндӓ
#    карта+N+Pl+Dat+PxPl2+So/PNC: картыдавлӓлӓн
#    карта+N+Pl+Dat+PxPl2+So/NPC: картывлӓдӓлӓн ! harvinainen
     карта+N+Pl+Ine+PxPl2+So/NCP: картывлӓштӹдӓ
     карта+N+Pl+Ill+PxPl2+So/NCP: картывлӓшкӹдӓ
#    карта+N+Pl+Lat+PxPl2+So/PNC: картыдавлӓэш     
     карта+N+Pl+Lat+PxPl2+So/NCP: картывлӓэшдӓ
     карта+N+Pl+Cmpr+PxPl2+So/NPC: картывлӓдӓлӓ         
#    карта+N+Pl+Cmpr+PxPl2+So/PNC: картыдавлӓлӓ
#    карта+N+Pl+Cmpr+PxPl2+So/NCP: картывлӓлӓдӓ
     карта+N+Pl+Abe+PxPl2+So/NPC: картывлӓдӓде
#    карта+N+Pl+Abe+PxPl2+So/PNC: картыдавлӓде
     
#PxPl3
     карта+N+Sg+Nom+PxPl3+So/CP: картышты 
     карта+N+Sg+Gen+PxPl3+So/PC: картыштын
     карта+N+Sg+Acc+PxPl3+So/PC: картыштым
     карта+N+Sg+Com+PxPl3+So/PC: картыштыге
     карта+N+Sg+Dat+PxPl3+So/PC: картыштылан
     карта+N+Sg+Dat+PxPl3+So/CP: картыланышты
     карта+N+Sg+Ine+PxPl3+So/CP: картыштышты
     карта+N+Sg+Ill+PxPl3+So/CP: картышкышты
     карта+N+Sg+Lat+PxPl3+So/CP: картешӹштӹ
     карта+N+Sg+Cmpr+PxPl3+So/PC: картыштыла
#    карта+N+Sg+Cmpr+PxPl3+So/CP: картылашты   
     карта+N+Sg+Abe+PxPl3+So/PC: картыштыде
     
     карта+N+Pl+Nom+PxPl3+So/NCP: картывлӓштӹ
     карта+N+Pl+Gen+PxPl3+So/NPC: картывлӓштӹн
     карта+N+Pl+Acc+PxPl3+So/NPC: картывлӓштӹм
     карта+N+Pl+Com+PxPl3+So/NPC: картывлӓштӹге
     карта+N+Pl+Dat+PxPl3+So/NPC: картывлӓштӹлӓн     
     карта+N+Pl+Dat+PxPl3+So/NCP: картывлӓлӓнӹштӹ
     карта+N+Pl+Ine+PxPl3+So/NCP: картывлӓштӹштӹ
     карта+N+Pl+Ill+PxPl3+So/NCP: картывлӓшкӹштӹ
     карта+N+Pl+Lat+PxPl3+So/NCP: картывлӓэшӹштӹ
     карта+N+Pl+Cmpr+PxPl3+So/NPC: картывлӓштӹлӓ
     карта+N+Pl+Cmpr+PxPl3+So/NCP: картывлӓлӓштӹ
     карта+N+Pl+Abe+PxPl3+So/NPC: картывлӓштӹде
